臺灣桃園地方法院刑事判決　　　　　　 94年度簡上字第301號
　　上　訴　人　臺灣桃園地方法院檢察署檢察官
　　上　訴　人
　　即　被　告　乙○○原名林.
上列上訴人因恐嚇案件，不服本院94年度桃簡字第926 號94年7
月8 日之第一審刑事簡易判決（臺灣桃園地方法院檢察署檢察官
聲請簡易判決處刑書案號：94年度偵字第5039號），提起上訴，
本院管轄之第二審合議庭判決如下：
    主  文
上訴駁回。
    事  實
一、乙○○與丙○○原為同居之男女朋友，於民國91年間分手後
    仍時起紛爭，乙○○於93年12月11日前某日，在不詳地點以
    A4紙張打字撰擬「蔡Ⅹ娥做人要飲水思源不要太過分否則會
    死的很難看奠你在明我在暗奠出門最好叫你那隻穿舊鞋的看
    門狗（鄭Ⅹ龍）好好的保護你..... 我有的是錢小心不要踢
    到鐵板不要太過分敬啟者奠」等內容之信函（下稱恐嚇信函
    ），於93年12月11日凌晨3 時許，前往桃園市○○路161 號
    丙○○經營之卡拉OK店前，將上開恐嚇信函夾放在停放上址
    卡拉OK店前丙○○所有之車牌號碼T4-7945 號自用小客車照
    後鏡旁之擋風玻璃上，以加害生命之事恐嚇丙○○，致丙○○心生畏懼而報警處理。
二、案經丙○○訴由桃園縣政府警察局桃園分局報告臺灣桃園地
    方法院檢察署檢察官偵查起訴。
　　理  由
一、證據能力：
  (一)證人賴贊明於警詢及檢察官偵訊時所為之證述，為被告以外
    之人於審判外之陳述，依刑事訴訟法第159 條第1 項之規定
    ，原則上不具證據能力；惟證人於本院94年5 月12日審理時
    ，已基於證人地位、經合法具結、並在賦予被告等對質詰問
    機會之情形下為證述，則其前開於警詢及偵查中所為之證述
    ，即因其在本案審判庭至本院作證，而取得證據能力。
  (二)告訴人丙○○提出之恐嚇信函1 張，係被告於審判外之陳述
    ，非「被告以外之人」之陳述，屬「非傳聞」之證據，且非
    違法取得，應有證據能力。
二、認定犯罪事實之證據及理由：
  (一)訊據被告乙○○矢口否認有上開恐嚇犯行，辯稱：93年12月
    11日晚上在家照顧小孩，沒有出門，該恐嚇信函非其所為云
    云。
  (二)經查：
    1.上揭犯罪事實業據告訴人丙○○指訴在卷，並經目擊證人
      丁○○於警詢、偵查及本院審理中證述：93年12月11日凌
      晨2 、3 時許，看到被告在桃園市○○路161 號前來回走
      來走去、四下張望，原以為是小偷要偷車，就很注意，後
      來看到被告拿一張紙夾放在丙○○所有之自用小客車照後
      鏡旁之擋風玻璃上，夾完後並抬頭往上看，嗣即走埔新路
      往果菜市場方向離開，清晨外出仍見該紙張，即取下於當
      日傍晚下班始交給丙○○等語明確，復有該恐嚇信函1 紙
      附卷可為佐證。
    2.查丙○○與被告原為同居之男女朋友，約於3 年前分手，
      此為被告所是認，惟2 人仍時起糾紛，嗣丙○○認識鄭文
      龍，而與鄭文龍交往同居，恐嚇信函上所載「鄭Ⅹ龍」係
      指鄭文龍等情，為告訴人丙○○陳述在卷，又被告與鄭文
      龍有傷害、毀損等多件案件糾紛，有臺灣高等法院被告前
      案紀錄表在卷可稽，亦為被告所自承。而依該信函內容「
      出門最好叫你那隻穿舊鞋的看門狗（鄭Ⅹ龍）」暗指告訴
      人、鄭文龍及被告間之感情糾葛，若非己身所經歷，何以
      能將3 人間之感情糾葛在信函內點明。又被告放置恐嚇信
      函時適為證人丁○○所目睹，已如上述，丁○○與被告並
      不認識，亦無怨隙，而丁○○在發現當時誤以為該人要偷
      車而特別注意，對該人之容貌及身形自有相當之記憶，誤
      認之可能性較低，被告即為放置恐嚇信函之人，迭經丁○○於警詢及檢察官偵查中指認無誤，且在本院審理中與被
      告當庭對質，仍明確指認被告即為當日放置紙張之人，應
      無構陷被告之虞，本案被告為放置信函恐嚇丙○○之行為
      人足堪認定。
    3.被告雖辯稱93年12月11日在家照顧小孩，沒有出門，並舉
      證人甲○○在本院證述：與被告乙○○認識已超過20年，
      93年12月10日生日，被告乙○○未參加其慶生餐敘，而於
      翌日即93年12月11日晚上11時許至被告家中，當時被告已
      就寢，而與被告之妻在客廳聊天至凌晨云云，然查，被告
      到丙○○經營之卡拉OK店放置恐嚇信函之時間為93年12月
      11日凌晨2 、3 時許，已據證人丁○○證述在卷，又丙○○在本院證稱拿到恐嚇信函並沒有馬上報警處理，是隔了
      幾天才報警處理（丙○○於93年12月13日下午2 時30分許
      到派出所報警並製作筆錄，有警詢筆錄在卷可稽），與丁○○前述所指時間大致相符，是證人甲○○稱93年12月11
      日晚上到被告家中與被告之妻聊天至翌日（即12日）凌晨
      等語縱屬真實，亦屬本案遭放置恐嚇信函之當日晚間至翌
      日凌晨，而無從為被告有利之認定。
    4.綜上，依上開恐嚇信函內容不斷有喪事所用之「奠」字，
      且明白指出「會死得很難看」，又要「鄭文龍」好好保護
      丙○○，因丙○○在明，其在暗處，信函所述內容均指向
      對丙○○之身體、生命不利。被告以加害生命身體之事恐
      嚇丙○○，致生危害於安全之事證明確，被告犯行洵堪認
      定，應依法論科。
三、論罪科刑：
    核被告乙○○所為，係犯刑法第305 條恐嚇危害安全罪。原
    審以被告乙○○罪證明確，依刑事訴訟法第449 條第1 項、
    第454 條第2 項，刑法第305 條、第41條第1 項前段、罰金
    罰鍰提高標準條例第1 條前段、第2 條予以論科，判處拘役
    55日，並諭知如易科罰金之折算標準，認事用法均無不合，
    量刑亦甚妥適。上訴人即被告請求撤銷原判決，尚非有據；
    另告訴人丙○○以被告多次以言詞或信函恐嚇騷擾，原審處
    以拘役量刑過輕云云，而具狀請求檢察官上訴，然查被告於
    本案僅1 次恐嚇行為，告訴人所指被告其後仍一再為恐嚇行
    為，並未提出證據證明，至於其另提出恐嚇信函1 紙為憑，
    告訴人丙○○自承無法證明是被告所為，且為被告所否認，
    告訴人稱被告犯後仍繼續恐嚇、態度不佳等，尚難遽信，檢
    察官依告訴人之請求提起本件上訴，亦無理由。本件被告及
    檢察官聲請上訴，指摘原判決認事及量刑不當，均無理由，
    應予駁回。
四、據上論斷，應依刑事訴訟法第455 條之1 第3 項、第368 條
    、第364條，判決如主文。
本案經檢察官邱曉華到庭執行職務。
中    華    民    國    94    年    11    月    23    日
                  刑事第六庭審判長法  官  林孟宜
                                  法  官  錢建榮
                                  法  官  蔡寶樺
以上正本證明與原本無異。
不得上訴。
　　　　　　　　　　　　　　    　書記官　王泰元
中    華    民    國    94    年    11    月    23    日
